【裁判字號】    99,審訴,1547
【裁判日期】    991130
【裁判案由】    偽造文書等
【裁判全文】
臺灣桃園地方法院宣示判決筆錄        99年度審訴字第1547號
公  訴  人  臺灣桃園地方法院檢察署檢察官
被      告  楊富恩
上列被告因偽造文書等案件（起訴案號：99年度偵緝字第487 號
），於中華民國99年11月30日下午5 時許，在本院第十四法庭宣
示判決，出席職員如下：
          法  官   鍾雅蘭
          書記官   石曉芸
法官起立朗讀判決主文、犯罪事實要旨、處罰條文及告以上訴限
制、期間並提出上訴狀之法院，且諭知記載其內容：
一、主  文：
    楊富恩意圖為自己不法之所有，而侵占離本人所持有之物，
    處罰金新臺幣壹仟伍佰元，如易服勞役，以新臺幣壹仟元折
    算壹日；又行使偽造私文書，足以生損害於他人，累犯，處
    有期徒刑伍月，如易科罰金，以新臺幣壹仟元折算壹日，信
    用卡簽帳單上偽造之「李錦山」署名共伍枚均沒收。
二、犯罪事實要旨：
    楊富恩前(一)於民國94年間因竊盜案件，經本院以94年度壢簡
    第1065號判決判處有期徒刑4 月確定；(二)於同年間因詐欺案
    件，經臺灣臺中地方法院以98年度豐簡字第206 號判決判處
    有期徒刑4 月，減為有期徒刑2 月確定，嗣經本院以98年度
    聲減字第90號裁定將上開(一)之罪刑減為有期徒刑2 月，並與
    (二)之罪刑合併定應執行刑為有期徒刑4 月確定，於95年2 月
    4 日執行完畢（於本案構成累犯）。詎猶不知悔改，於98年
    7 月17日下午某時，在桃園縣中壢市某處，拾獲其同事李錦
    山所遺失在貨車內之遠東國際商業銀行股份有限公司（下稱
    遠東銀行）卡號為0000-0000-0000-0000 號之信用卡1 張後
    ，竟意圖為自己不法之所有，將前揭信用卡據為己有，而侵
    占遺失物。嗣楊富恩另基於行使偽造私文書及詐欺取財之犯
    意，陸續於如附表所示之時間、地點，持其所侵占之上開信
    用卡在如附表所示之特約商店內刷卡消費，將信用卡交付予
    特約商店服務人員供其在刷卡機上刷卡辨識後，在特約商店
    服務人員所交付信用卡簽帳單上之持卡人簽名處，陸續偽造
    「李錦山」之簽名共5 枚，用以表示其係持卡人李錦山本人
    ，並確認該次交易之內容及消費之金額，且同意依信用卡使
    用契約之約定，按簽帳單之金額支付該筆消費款項用意之證
    明，再將簽帳單持交各該特約商店服務人員收執核對而行使
    之，致各該特約商店服務人員陷於錯誤，誤以為係李錦山本
    人消費，遂分別交付如附表所示刷卡金額之商品，而詐欺取
    得如附表所示金額共計新臺幣（下同）3 萬7,855 元之財物
    ，足生損害於李錦山、如附表所示之特約商店及遠東銀行對
    於信用卡授權交易與管理之正確性。嗣因遠東銀行之客服人
    員因發現刷卡異常而以電話通知李錦山前開刷卡紀錄後，李
    錦山始得知其所有之遠東銀行信用卡遺失遭盜刷而報警處理
    ，並由警方循線查獲楊富恩。
三、處罰條文：
    刑法第337 條、第216 條、第210 條、第339 條第1 項、第
    55條、第47條第1 項、第42條第3 項、第41條第1 項前段、
    第219 條，刑法施行法第1 條之1 第1 項、第2 項。
四、協商判決有刑事訴訟法第455 條之4 第1 項第1 款於本訊問
    程序終結前，被告撤銷協商合意或檢察官撤回協商聲請者；
    第2 款被告協商之意思非出於自由意志者；第4 款被告所犯
    之罪非第455 條之2 第1 項所定得以協商判決者；第6 款被
    告有其他較重之裁判上一罪之犯罪事實者；第7 款法院認應
    諭知免刑或免訴、不受理者情形之一，及違反同條第2 項「
    法院應於協商合意範圍內為判決；法院為協商判決所科之刑
    ，以宣告緩刑或2 年以下有期徒刑、拘役或罰金為限」之規
    定者外，不得上訴。
五、如有前述例外得上訴之情形，又不服本件判決，得自收受判
    決送達後10日內，向本院提出上訴書狀，上訴於第二審法院
    。
中    華    民    國    99    年    11    月    30    日
                        刑事庭  法  官  鍾雅蘭
                                書記官  石曉芸
以上正本證明與原本無異。
中    華    民    國    99    年    11    月    30    日
                                書記官  石曉芸
附錄本案論罪科刑法條：
中華民國刑法第337條
（侵占遺失物罪）
意圖為自己或第三人不法之所有，而侵占遺失物、漂流物或其他
離本人所持有之物者，處 5 百元以下罰金。
中華民國刑法第210條
（偽造變造私文書罪）
偽造、變造私文書，足以生損害於公眾或他人者，處 5 年以下有
期徒刑。
中華民國刑法第216條
（行使偽造變造或登載不實之文書罪）
行使第 210 條至第 215 條之文書者，依偽造、變造文書或登載
不實事項或使登載不實事項之規定處斷。
中華民國刑法第339條
（普通詐欺罪）
意圖為自己或第三人不法之所有，以詐術使人將本人或第三人之
物交付者，處5 年以下有期徒刑、拘役或科或併科1 千元以下罰
金。
以前項方法得財產上不法之利益或使第三人得之者，亦同。
前二項之未遂犯罰之。
附表：
┌─┬──────┬──────┬─────────┬─────┐
│編│刷卡時間    │地點        │特約商店名稱      │刷卡金額  │
│號│            │            │                  │（新臺幣）│
├─┼──────┼──────┼─────────┼─────┤
│ 1│98年7 月19日│桃園縣中壢市│金麗華銀樓        │8,970元   │
│  │中午12時22分│中山東路2 段│                  │          │
│  │（起訴書誤載│81號        │                  │          │
│  │為25分）許  │            │                  │          │
├─┼──────┼──────┼─────────┼─────┤
│ 2│98年7 月20日│桃園縣中壢市│金戀金            │9,000元   │
│  │下午2 時6 分│中山東路2 段│                  │          │
│  │（起訴書誤載│510 號B1    │                  │          │
│  │為9 分）許  │            │                  │          │
├─┼──────┼──────┼─────────┼─────┤
│ 3│98年7 月26日│桃園縣中壢市│台灣家樂福股份有限│395元     │
│  │下午1 時26分│中華路2 段  │公司（起訴書誤載為│          │
│  │（起訴書誤載│501 號      │家福股份有限公司）│          │
│  │為28分）許  │            │中原分公司        │          │
├─┼──────┼──────┼─────────┼─────┤
│ 4│98年7 月26日│桃園縣中壢市│金戀金            │7,790元   │
│  │下午1 時55分│中山東路2 段│                  │          │
│  │（起訴書誤載│510 號B1    │                  │          │
│  │為58分）許  │            │                  │          │
├─┼──────┼──────┼─────────┼─────┤
│ 5│98年7月27日 │桃園縣中壢市│大潤發流通事業股份│1 萬1,700 │
│  │下午4 時59分│中北路2 段  │有限公司中壢分公司│元        │
│  │（起訴書誤載│468 號      │                  │          │
│  │為5時1分）許│            │                  │          │
└─┴──────┴──────┴─────────┴─────┘

司法院資訊處製作；財團法人民間司法改革基金會備份。
